fr: Équipements sportifs > Loisirs de plein air > Patin à roulettes et roller > Pièces de patins à roulettes > Freins de patins à roulettes: Butoirs à boulonner; Jam plugs pour patins à roulettes
es: Equipamiento deportivo > Actividades al aire libre > Patinaje sobre ruedas y en línea > Piezas para patines de ruedas > Frenos para patines de ruedas: Frenos atornillables; Tapones de freno para patines sobre ruedas
zh-CN: 体育用品 > 户外休闲 > 直排轮滑/四轮旱冰 > 四轮旱冰部件 > 双排轮滑鞋刹车: 螺栓固定式刹车头; 双排轮滑鞋果酱塞
cs: Sportovní potřeby > Outdoorové aktivity > In-line a kolečkové brusle > Díly na kolečkové brusle > Brzdy pro kolečkové brusle: Šroubovací brzdy na brusle; Záslepky na trekové brusle
da: Sportsartikler > Friluftsliv > Rulleskøjter og inlinere > Reservedele til rulleskøjter > Rulleskøjter – bremser: Påskruede bremseklodser; Jam plugs til rulleskøjter
nl: Sportartikelen > Buitenrecreatie > Inlineskaten en rollerskaten > Onderdelen voor rollerskaten > Remmen voor rollerskaten: Bolt-on-toestops; Jamplugs voor rolschaatsen
th: อุปกรณ์กีฬา > สันทนาการกลางแจ้ง > อินไลน์และโรลเลอร์สเกต > ชิ้นส่วนของโรลเลอร์สเกต > เบรกโรลเลอร์สเกต: เบรกหน้าแบบยึดนอต; จุกปิดเบรกหน้าโรลเลอร์สเกต
el: Αθλητικά είδη > Υπαίθριες δραστηριότητες αναψυχής > Πατινάζ εντός & εκτός δρόμου > Εξαρτήματα πατινιών > Φρένα πατινιών: Βιδωτά φρένα ρόλερ; Τάπες για ρόλερ
ja: スポーツ用品 > 屋外レクリエーション > インラインスケート・ローラースケート > ローラースケート靴パーツ > ローラースケート靴ブレーキ: ボルトオントゥストップ; ローラースケート用ジャムプラグ
sk-SK: Športový tovar > Exteriérové rekreakčné športy > Jazda na inline a kolieskových korčuliach > Diely na kolieskové korčule > Brzdy na kolieskové korčule: Skrutkovacie dorazy špičky; Zátky na kolieskové korčule
ru: Спортивные товары > Активный отдых на открытом воздухе > Катание на роликах > Детали для роликов-квадов > Тормоза для роликов-квадов: Прикручивающиеся передние тормоза; Заглушки (джем-плаги) для роликовых коньков
it: Articoli sportivi > Ricreazione outdoor > Pattinaggio in linea e tradizionale > Componenti per pattini tradizionali > Freni per pattini a rotelle: Freni a tampone avvitabili; Tappi jam per pattini a rotelle
ro-RO: Articole sportive > Recreere în aer liber > Patinaj cu role în linie și patinaj cu rotile > Piese pentru patine cu rotile > Frâne pentru patine cu rotile: Opritoare de picior cu șurub pentru patine; Dopuri de blocare a patinelor cu rotile
bg-BG: Спортни стоки > Спортни занимания на открито > Каране на ролери и ролкови кънки > Части за ролкови кънки > Спирачки за ролкови кънки: Стопери за ролкови кънки с болтов монтаж; Тапи за ролкови кънки
tr: Spor Malzemeleri > Açık Hava Etkinlikleri > Inline ve Roller Paten > Roller Paten Parçaları > Paten Frenleri: Vidalı burun frenleri; Tekerlekli paten fren tapaları
lt-LT: Sporto prekės > Poilsis lauke > Ratukinių pačiūžų ir riedučių sportas > Riedučių dalys > Riedučių stabdžiai: Pritvirtinamos kojų atramos; Riedučių stabdžių kamšteliai
pt-BR: Artigos esportivos > Atividades ao ar livre > Patinação inline e sobre rodas > Peças para patins sobre rodas > Freios para patins sobre rodas: Freios rosqueáveis; Jam plugs para patins
pt-PT: Artigos de desporto > Atividades recreativas no exterior > Patinagem com patins em linha e de 4 rodas > Peças para patins de 4 rodas > Travões para patins de 4 rodas: Travões de biqueira de aparafusar; Tampões de jam para patins de 4 rodas
zh-TW: 體育用品 > 室外休閒 > 直排輪/雙排輪 > 雙排輪零件 > 雙排輪煞車: 螺栓固定式前煞車墊; 滑輪煞車塞
fi: Urheilutarvikkeet > Ulkoharrasteet > Rullaluistelu > Rullaluistimien osat > Rullaluistimien jarrut: Pultattavat kärkijarrut; Rullaluistimien jarrutulpat
pl: Sprzęt sportowy > Rekreacja na świeżym powietrzu > Jazda na wrotkach i łyżworolkach > Części do wrotek > Hamulce do wrotek: Wkręcane stopery; Hamulce typu Jam Plug do wrotek
sv: Sportartiklar > Utomhusaktiviteter > Inline- och rullskridskoåkning > Rullskridskotillbehör > Rullskridskobromsar: Tåbromsar med bultfäste; Jam plugs för rullskridskor
nb: Sportsutstyr > Friluftsliv > Inline og rulleskøyter > Deler til rulleskøyter > Bremser til rulleskøyter: Tåstoppere til å skru fast; Jam-plugger for rulleskøyter
de: Sportartikel > Outdoor-Aktivitäten > Skaten > Rollschuh-Teile > Rollschuhbremsen: Schraubbare Zehenstopper; Rollschuh-Jam-Plugs
en: Sporting Goods > Outdoor Recreation > Inline & Roller Skating > Roller Skate Parts > Roller Skate Brakes: Bolt-On Toe Stops; Roller Skate Jam Plugs
hr-HR: Sportska oprema > Rekreacija na otvorenom > Rolanje i koturanje > Dijelovi za koturaljke > Kočnice za koturaljke: Kočnice s vijcima na nožnim prstima; Jam čepovi za koturaljke
sl-SI: Športna oprema > Rekreacija na prostem > Rolanje in kotalkanje > Deli za kotalke > Zavore za kotalke: Pritrdilne zavore za rolerje; Čepi za jam rolerje
hu: Sportszerek > Szabadtéri kikapcsolódás > Inline- és görkorcsolya > Görkorcsolya-alkatrészek > Görkorcsolya-fékek: Rácsavarozható lábujjfékek; Kétsoros görkorcsolya fékdugók
vi: Dụng cụ thể thao > Giải trí ngoài trời > Trượt pa-tanh và pa-tanh một hàng > Phụ tùng trượt pa-tanh > Phanh trượt pa-tanh con lăn: Phanh mũi giày bắt ốc; Nút hãm giày trượt patin 4 bánh
ko: 스포츠용품 > 야외 레크레이션 > 인라인/롤러 스케이팅 > 롤러 스케이트 부품 > 롤러 스케이트 브레이크: 볼트온 토 스탑; 롤러스케이트 잼 플러그